【裁判字號】    99,上易,826
【裁判日期】    990831
【裁判案由】    家庭暴力之恐嚇
【裁判全文】
臺灣高等法院高雄分院刑事判決         99年度上易字第826號
上  訴  人
即  被  告  甲○○
上列上訴人因家庭暴力之恐嚇案件，不服臺灣高雄地方法院99年
度易緝字第88號中華民國99年7 月26日第一審判決（起訴案號：
臺灣高雄地方法院檢察署91年度偵緝字第915 號），提起上訴，
本院判決如下：
     主  文
上訴駁回。
     理  由
一、按不服地方法院之第一審判決而上訴者，應向管轄第二審之
    高等法院為之。上訴書狀應敘述具體理由。上訴書狀未敘述
    上訴理由者，應於上訴期間屆滿後20日內補提理由書於原審
    法院，逾期未補提者，原審法院應定期間先命補正。第二審
    法院認為上訴書狀未敘述理由或上訴有第362 條前段之情形
    者，應以判決駁回之。但其情形可以補正而未經原審法院命
    其補正者，審判長應定期間先命補正。刑事訴訟法第361 條
    、第367 條，分別定有明文。所謂不服第一審判決之具體理
    由，必係依據卷內既有訴訟資料或提出新事證，指摘或表明
    第一審判決有何採證認事、用法或量刑等足以影響判決本旨
    之不當或違法，而構成應予撤銷之具體事由，始克當之（例
    如：依憑證據法則具體指出所採證據何以不具證據能力，或
    依憑卷證資料，明確指出所為證據證明力之判斷如何違背經
    驗、論理法則）；倘僅泛言原判決認定事實錯誤、違背法令
    、量刑失之過重或輕縱，而未依上揭意旨指出具體事由，或
    形式上雖已指出具體事由，然該事由縱使屬實，亦不足以認
    為原判決有何不當或違法者（例如：對不具有調查必要性之
    證據，法院未依聲請調查亦未說明理由，或援用證據不當，
    但除去該證據仍應為同一事實之認定），皆難謂係具體理由
    ，俾與第二審上訴制度旨在請求第二審法院撤銷、變更第一
    審不當或違法之判決，以實現個案救濟之立法目的相契合，
    並節制濫行上訴（最高法院97年度臺上字第892 號判決參照
    ）。是以上訴人之上訴書狀或補提之上訴理由書，雖有敘述
    上訴理由，惟並未具體敘述第一審判決有上述違法、不當情
    形，即與未敘述具體理由無異，其所為上訴，即不符合上訴
    之法定要件。
二、本件原判決以上訴人即被告甲○○所犯恐嚇罪之罪證明確，
    量處拘役55日，並諭知如易科罰金，以新臺幣1,000 元折算
    1 日之標準，已詳敘所憑之證據與認定之理由。所為論敘，
    經核並無違背經驗法則或論理法則，量刑亦屬允當。被告上
    訴意旨略以：被告與告訴人李秀鳳原係同居男女關係，當時
    因共同喝酒而發生爭執，產生誤會，請從輕發落，並為無罪
    判決云云。惟查：被告於民國（下同）90年7 月21日上午7
    時30分許，在高雄市○○區○○路82之28號4 樓李秀鳳住處
    之1 樓管理室前，因細故與李秀鳳發生爭執，李秀鳳報警處
    理，經警將甲○○、李秀鳳帶回高雄市政府警察局覺民派出
    所偵訊時，甲○○竟基於恐嚇危害安全之犯意，於派出所內
    對李秀鳳恐嚇稱：如果報案，要讓妳死等語，致李秀鳳心生
    畏懼，足生危害於李秀鳳生命、身體之安全等情，業據原審
    依被告之供述、證人姜樹光、證人即承辦員警江坤吉之證述
    ，及相片3 張等證據資料，認被告之辯解並無可採，所犯恐
    嚇罪之事證明確，而予以論處；並已審酌被告與告訴人為同
    居男女朋友關係，本應相互尊重體諒，竟因細故，以上開不
    法行為恐嚇危害告訴人之生命、身體，所為實不足取，及其
    犯後否認犯行，態度非佳，前無嚴重犯罪紀錄，素行尚可等
    一切情狀，量處拘役55日，並諭知易科罰金之折算標準。原
    審顯已斟酌刑法第57條各款所列情狀，而無所指含糊、抽象
    記載情事，復未逾越法律所規定之法定刑度範圍，或濫用其
    權限，應不得任意指摘為違法（最高法院72年台上字第6696
    號、75年台上字第7033號判例參照）。被告上揭上訴意旨，
    純屬自我說詞，難認已依據卷內資料，具體指摘原判決有何
    違法失當情事。被告上開上訴理由，顯非依據卷內既有訴訟
    資料或提出新事證表明原審判決有何不當或違法之具體事由
    。是原審判決並無不當或違法，應認被告提起上訴未依據卷
    內證據資料敘述具體理由之違背法律上程式。
三、綜上所述，被告之上訴理由，不能認係依據卷內訴訟資料指
    摘或表明原審判決有何採證、認事、用法或量刑等足以影響
    判決本旨之不當或違法，而構成應予撤銷之具體事由，其僅
    徒憑己意請求撤銷原判決，而為無罪判決，難謂適法之上訴
    理由。揆諸上揭規定，本件上訴人之上訴屬違背法律上之程
    式，應依法予以駁回，爰不經言詞辯論逕行判決。
據上論斷，應依刑事訴訟法第367 條前段、第372 條，判決如主
文。
中    華    民    國    99    年    8     月    31    日
                    刑事第十庭  審判長法  官 陳中和
                                      法  官 李政庭
                                      法  官 林水城
以上正本證明與原本無異。
本判決不得上訴。
中    華    民    國    99    年    8     月    31    日
                                      書記官 蔡佳君

司法院資訊處製作；財團法人民間司法改革基金會備份。
